【裁判字號】    90,上訴,1302
【裁判日期】    901030
【裁判案由】    貪污治罪條例
【裁判全文】
臺灣高等法院臺中分院刑事判決                    九十年度上訴字第一三○二號
    上  訴  人
    即  被  告  丁○○
    選任辯護人  林錦隆
右上訴人因貪污治罪條例等案件，不服台灣台中地方法院八十八年度訴字第二四六○
號中華民國九十年四月三十日第一審判決（起訴案號：台灣台中地方法院檢察署八十
七年度偵字第二三二六五號），提起上訴，本院判決如左：
    主    文
原判決關於丁○○部分撤銷。
丁○○連續依據法令從事公務之人員，對於主管之事務，直接圖私人不法之利益，處
有期徒刑貳年陸月，褫奪公權貳年。
    事    實
一、丁○○自民國（下同）六十四年九月間起，即擔任中國石油股份有限公司（下稱
    中油公司）加油站之泵島加油員，於八十五年十月一日起至八十六年四月十六日
    止，在中油公司設於台中市○○○路加油站，負責為客加油、給付發票等業務，
    係依據法令從事公務之人員。丙○○、乙○○及甲○○則分別擔任設於台中市○○街一○五號六樓「和立藥品有限公司」（下稱和立公司）之業務經理、業務員
    及藥訪組業務人員。詎自八十六年一月起至同年三月間止，丁○○竟基於偽造私
    文書及對於主管事務圖利丙○○、乙○○、甲○○（三人均已判刑確定）等三人
    獲取不法利益之概括犯意，利用職權上之機會，於八十六年一月二十四日上午七
    時七分許、八十六年二月一日晚上十時三十五分許及八十六年三月七日下午四時
    十六分許等時間，明知丙○○、乙○○、甲○○等三人於上開時間，並未至中油
    公司五權西路加油站之泵島加油，竟利用該加油站第二泵島手動收銀機，連續為
    下列不實之登載：
  (一)在統一發票編號，(1)FY-00000000 號之統一發票上，登載加油日期時間為八十六
    年一月二十四日七時七分、買受人統一發票編號00000000號、95無鉛汽油數量五
    十公升，金額八百八十五元（丙○○報銷）；(2)FY-00000000 號之統一發票上，
    登載加油日期時間為八十六年一月二十四日七時七分、買受人統一發票編號0000
    0000號、92無鉛汽油數量五十公升，金額八百三十五元（甲○○報銷）；(3)FY-0
    0000000 號之統一發票上，登載加油日期時間為八十六年一月二十四日七時七分
    、買受人統一發票編號00000000號、95無鉛汽油數量五十公升，金額八百八十五
    元（乙○○報銷）；
  (二)在統一發票編號，(1)GJ-00000000 號之統一發票上，登載加油日期時間為八十六
    年二月一日二十二時三十五分、買受人統一發票編號00000000號、95無鉛汽油數
    量五十公升，金額八百八十五元（丙○○報銷）；(2)GJ-00000000 號之統一發票
    上，登載加油日期時間為八十六年二月一日二十二時三十五分、買受人統一發票
    編號00000000號、92無鉛汽油數量五十公升，金額八百三十五元（乙○○報銷）
    ；(3)GJ-00000000 號之統一發票上，登載加油日期時間為八十六年二月一日二十
    二時三十五分、買受人統一發票編號00000000號、95無鉛汽油數量五十公升，金
    額八百八十五元（甲○○報銷）；
  (三)在統一發票編號，(1)GU-00000000 號之統一發票上，登載加油日期時間為八十六
    年三月七日十六時十六分、買受人統一發票編號00000000號、95無鉛汽油數量五
    十公升，金額八百八十五元（丙○○報銷）；(2)GU-00000000 號之統一發票上，
    登載加油日期時間為八十六年三月七日十六時十六分、買受人統一發票編號0000
    0000號、92無鉛汽油數量五十公升，金額八百三十五元（乙○○報銷）；(3)GU-0
    0000000 號之統一發票上，登載加油日期時間為八十六年三月七日十六時十六分
    、買受人統一發票編號00000000號、95無鉛汽油數量五十公升，金額八百八十五
    元（甲○○報銷）；
    等不實事項，每次均是同一日、時、分三張連號且油量同為五十公升，足生損害
    於中油公司對加油數量及收入統計之正確性，並於事後基於原先圖利丙○○、乙○○及甲○○等三人之犯意，將前述偽造之統一發票，在不詳時間、地點先行交
    付予與之熟識之乙○○後，再由乙○○持交予丙○○、甲○○，再由渠等三人行
    使，丙○○、乙○○、甲○○各基於意圖為自己不法所有之概括犯意，均明知前
    揭統一發票係虛偽不實，乃持以向和立公司不知情之出納郝培鑫申報油料費用，
    再由郝培鑫轉交予不知情會計陳昭惠報銷費用，致使和立公司陷於錯誤，進而分
    別支付上述虛開統一發票金額之不法利益予丙○○共二千六百五十五元、甲○○
    共二千六百零五元、乙○○共二千五百五十五元。
  (四)嗣丁○○承前開偽造私文書及對於主管事務圖利丙○○、乙○○、甲○○等三人
    獲取不法利益之犯意，利用職權上之機會，於八十六年三月十一日晚上二十二時
    二十分許，在台中市○○○路加油站先行將值夜之林清森邀請入辦公室內吃宵夜
    後，再行至第二泵島，在統一發票號碼為，(1)GU-00000000 號之統一發票上，登
    載加油日期時間為八十六年三月十一日二十二時二十分、買受人統一發票編號00
    000000號、95無鉛汽油數量五十公升，金額八百八十五元；(2)GU-00000000 號之
    統一發票上，登載加油日期時間為八十六年三月十一日二十二時二十分、買受人
    統一發票編號00000000號、92無鉛汽油數量五十公升，金額八百三十五元；(3)GU
    -00000000 號之統一發票上，登載加油日期時間為八十六年三月十一日二十二時
    二十分、買受人統一發票編號00000000號、95無鉛汽油數量五十公升，金額八百
    八十五元等不實事項，適為林清森發現，於事隔二、三日後，經林清森將丁○○
    盜開統一發票之事報告站長廖辰雄，經廖辰雄通知丁○○到加油站後，丁○○始
    將上開八十六年三月十一日所開出之三張連號加油統一發票，交由廖辰雄在統一
    發票上蓋用「作廢」印戳作廢。
二、案經法務部調查局台中市調查站移送台灣台中地方法院檢察署檢察官偵查起訴。
    理    由
一、訊據被告丁○○對於八十六年三月十一日晚上二十二時二十分許，在台中市○○○路加油站先行將值夜之林清森邀請入辦公室內吃宵夜，且事後經二、三日後，
    經站長廖辰雄通知到加油站後，有將(1)GU-00000000號之統一發票上，登載加油
    日期時間為八十六年三月十一日二十二時二十分、買受人統一發票編號00000000
    號、95無鉛汽油數量五十公升，金額八百八十五元；(2)GU-00000000 號之統一發
    票上，登載加油日期時間為八十六年三月十一日二十二時二十分、買受人統一發
    票編號00000000號、92無鉛汽油數量五十公升，金額八百三十五元；(3)GU-00000
    000號之統一發票上，登載加油日期時間為八十六年三月十一日二十二時二十分
    、買受人統一發票編號00000000號、95無鉛汽油數量五十公升，金額八百八十五
    元之三張連號加油統一發票，交由廖辰雄在統一發票上蓋用「作廢」印戳作廢之
    情，固供承不諱，惟矢口否認有何違反貪污治罪條例之犯行，辯稱：上開三紙統
    一發票係其於加油時撿拾客戶未索取之發票，致遭誤會係不實登打該三紙各五十
    公升之汽油；又依一般實務上公司行號所有之車輛，於同一時間至加油站加油時
    ，為作業上方便，該公司之員工，時常要求加油站續登打發票，因而經常有同一
    時間收銀機於同一時分，連續打出一張以上連續發票之情形，此與加油槍之加油
    速度，是否可能於同時分鐘內，加油達一百五十公升以上之事實無涉；且依據統
    一發票時間，均係由工讀生負責，被告係在營業室內代理助理站長石中玉之職務
    ，並未至泵島值勤，客觀上並無至泵島登打發票之可能；且同案被告丙○○、甲○○、乙○○亦供述於統一發票時間，確有至五權西路加油站加油，足見被告並
    無圖利他人之情事云云。
二、經查：
（一）本件右揭統一發票編號分別係，1.於八十六年一月二十四日七時七分，同時開
      出 FY-00000000號之統一發票，其上載明買受人統一發票編號00000000號、
      95無鉛汽油數量五十公升，金額八百八十五元； FY-00000000號之統一發票
      ，其上載明買受人統一發票編號00000000號、92無鉛汽油數量五十公升，金額
      八百三十五元； FY-00000000號之統一發票，其上載明買受人統一發票編號
      00000000號、95無鉛汽油數量五十公升，金額八百八十五元；2.於八十六年二
      月一日二十二時三十五分，同時開出 GJ-00000000號之統一發票，其上載明
      買受人統一發票編號00000000號、95無鉛汽油數量五十公升，金額八百八十五
      元；GJ-00000000號之統一發票，其上載明買受人統一發票編號00000000 號
      、92無鉛汽油數量五十公升，金額八百三十五元； GJ-00000000號之統一發
      票，其上載明買受人統一發票編號00000000號、95無鉛汽油數量五十公升，金
      額八百八十五元；3.於八十六年三月七日十六時十六分，同時開出GU-00000
      000號之統一發票，其上載明買受人統一發票編號 00000000號、95無鉛汽油數
      量五十公升，金額八百八十五元； GU-00000000號之統一發票，其上載明買
      受人統一發票編號00000000號、92無鉛汽油數量五十公升，金額八百三十五元
      ；GU-00000000號之統一發票，其上載明買受人統一發票編號 00000000號、
      95無鉛汽油數量五十公升，金額八百八十五元，有該統一發票影本九紙附卷可
      稽。而其中編號FY-00000000號（95無鉛汽油）、GJ-00000000號（95無鉛汽油
      ）、 GU-00000000號（95無鉛汽油）三紙統一發票，係由被告丙○○提出予和
      立公司申報油料費用；而其中編號FY-00000000號（92無鉛汽油）、GJ-000000
      00號（95無鉛汽油）、GU-00000000號 （95無鉛汽油）三紙統一發票，係由被
      告甲○○提出予和立公司申報油料費用；而其中編號FY-00000000號 （95無鉛
      汽油）、GJ-00000000號（92無鉛汽油）、GU-00000000號（92無鉛汽油）三紙
      統一發票，係由被告乙○○提出予和立公司申報油料費用之情，並據證人即和
      立公司會計陳昭惠於法務部台中市調查站調查時證述無訛。
（二）而被告丁○○於八十六年三月十一日晚上二十二時二十分許，在台中市○○○
      路加油站先行將值夜之林清森邀請入辦公室內吃宵夜後，再行至第二泵島，以
      第二泵島之統一發票收銀機開立， GU-00000000號之統一發票上，登載加油
      日期時間為八十六年三月十一日二十二時二十分、買受人統一發票編號000000
      00號、95無鉛汽油數量五十公升，金額八百八十五元； GU-00000000號之統
      一發票上，登載加油日期時間為八十六年三月十一日二十二時二十分、買受人
      統一發票編號00000000號、92無鉛汽油數量五十公升，金額八百三十五元；
      GU-00000000 號之統一發票上，登載加油日期時間為八十六年三月十一日二十
      二時二十分、買受人統一發票編號00000000號、95無鉛汽油數量五十公升，金
      額八百八十五元等不實事項，適為林清森發現，於事隔二、三日後，經林清森
      將丁○○盜開統一發票之事報告站長廖辰雄，經廖辰雄通知丁○○到加油站後
      ，丁○○始將上開八十六年三月十一日所開出之三張連號加油統一發票，交由
      廖辰雄在統一發票上蓋用「作廢」印戳作廢之情，有該三紙統一發票附卷可
      稽，且據證人林清森於法務部調查局台中市調查站調查時證述：「約於八十
      六年三月間某日大夜班時（晚上二十二時至凌晨七時）我輪值本站第二泵島，
      該泵島擁有本站唯一之一台手動式統一發票機（其餘機種均為電腦自動連之
      統一發票機），當時丁○○來泵島邀我進入辦公室中吃宵夜，並表示渠願意幫
      我站該泵島加油，我乃進辦公室吃宵夜，吃宵夜之後我返回加油泵島時發現丁○○在加油車輛已經離去的狀況下仍一直使用統一發票機打印發票，並將發票
      放入口袋中，我發現事情異常，乃於當晚向值班之副站長報告此事，直至下一
      次大夜我與站長廖辰雄報告此事，廖辰雄乃馬上以電話通知丁○○來加油站，
      並由丁○○身上搜出連號之統一發票若干張，廖辰雄並當著我的面將我前述當
      班丁○○在我所值班之泵島統一發票機盜打之發票三張蓋上作廢章，並予以作
      廢並予以存檔，事後我就未再追問了。」等語明確（偵查卷第二十九頁背面、
      第三十頁正面）；並據證人廖辰雄於法務部調查局台中市調查站調查時證述
      ：「我是事後加油站加油工林清森向我反應我才知道，八十六年三月十一日我
      並未值班，係於事隔二、三日林清森向我反應，渠在八十六年三月十一日二十
      二時至八十六年三月十二日七時之大夜班丁○○同班值勤，在輪流夜間用點心
      時，渠先至辦公室用點心，丁○○代理渠之加油泵島工作（五權西路加油站計
      有四個加油泵島，每一個泵島均有一部收銀機可打發票，除第二泵島之一部加
      油機無法連，需多一部收銀機單獨與該加油機連，以手打打出發票外，每
      一加油泵島均有一部收銀機與加油機連，在加完油後，會自動打出發票。即
      除前述一部收銀機可以手打發票外，均自動連，自動打出發票，無法手打發
      票。）林清森於用完點心後，發現丁○○代理渠加油泵島工作時，在加油之車
      輛離開後，收銀機發出『滴滴達』之持續打發票之聲音，林清森當日係負責第
      二加油泵島之加油工作，我於接到林清森之報告後，即找來丁○○促其說明前
      述之情事，並責問丁○○何以擅打發票，若有違法情事將會上報公司處理。丁○○解釋說：八十六年三月十一日大夜，有打出連續要作廢之發票，當時因手
      髒要洗手等事，故將作廢之發票置於身上，因疏忽未交給值班站長，丁○○即
      馬上交出前述之發票。我因丁○○馬上交出發票認為丁○○可能真的疏忽，故
      依發票作廢程序處理，我事後並要求其他加油工注意丁○○有無再擅打發票之
      情事，但後來未發現丁○○有擅自打發票之情事。」等語無訛（偵查卷第六十
      頁）。
（三）至於被告丁○○雖辯稱於八十六年三月十一日晚上二十二時二十分許，在台中
      市○○○路加油站，以第二泵島之統一發票收銀機開立， GU-00000000號之
      統一發票上，登載加油日期時間為八十六年三月十一日二十二時二十分、買受
      人統一發票編號00000000號、 95無鉛汽油數量五十公升，金額八百八十五元；
       GU-00000000號之統一發票上，登載加油日期時間為八十六年三月十一日二
      十二時二十分、買受人統一發票編號00000000號、 92無鉛汽油數量五十公升，
      金額八百三十五元； GU-00000000號之統一發票上，登載加油日期時間為八
      十六年三月十一日二十二時二十分、買受人統一發票編號00000000號、95無鉛
      汽油數量五十公升，金額八百八十五元之三紙統一發票，係其於加油時撿拾客
      戶未索取之發票云云，然既係其撿拾客戶實際加油後所未索取之統一發票，其
      又何須予以作廢，顯與常情不符，矧被告丁○○此之所辯，與證人林清森、廖
      辰雄二人於法務部調查局台中市調查站證述之情節，均不相符。足見被告丁○○此之所辯，顯係圖卸責之詞，不足採信。
（四）再以，被告丁○○經送請法務部調查局做測謊之鑑定，經法務部調查局以控制
      問題法、混合問題法、緊張高點法鑑定結果，對於「不曾盜打發票；不認
      識乙○○等二問題，呈情緒波動反應，應係說謊。」，此有該局鑑定通知書一
      紙附卷可稽。如是，再以之參與證人林清森、廖辰雄之前開證述情節，及由被
      告丁○○所交出之 GU-00000000號之統一發票上，登載加油日期時間為八十
      六年三月十一日二十二時二十分、買受人統一發票編號00000000號、95無鉛汽
      油數量五十公升，金額八百八十五元； GU-00000000號之統一發票上，登載
      加油日期時間為八十六年三月十一日二十二時二十分、買受人統一發票編號00
      000000號、92無鉛汽油數量五十公升，金額八百三十五元；GU-00000000 號
      之統一發票上，登載加油日期時間為八十六年三月十一日二十二時二十分、買
      受人統一發票編號00000000號、95無鉛汽油數量五十公升，金額八百八十五元
      之三紙統一發票，其上買受人之統一發票編號均為「00000000」號（和立公司
      ）。如是，被告丁○○確有盜打上開三紙統一發票之行為，至堪認定。
（五）至於本件統一發票編號，1.於八十六年一月二十四日七時七分，同時開出FY
      -00000000號之統一發票，其上載明買受人統一發票編號00000000號、95無鉛
      汽油數量五十公升，金額八百八十五元； FY-00000000號之統一發票，其上
      載明買受人統一發票編號00000000號、92無鉛汽油數量五十公升，金額八百三
      十五元； FY-00000000號之統一發票，其上載明買受人統一發票編號000000
      00號、95無鉛汽油數量五十公升，金額八百八十五元；2.於八十六年二月一日
      二十二時三十五分，同時開出 GJ-00000000號之統一發票，其上載明買受人
      統一發票編號00000000號、95無鉛汽油數量五十公升，金額八百八十五元；
      GJ-00000000號之統一發票，其上載明買受人統一發票編號00000000 號、92無
      鉛汽油數量五十公升，金額八百三十五元； GJ-00000000號之統一發票，其
      上載明買受人統一發票編號00000000號、95無鉛汽油數量五十公升，金額八百
      八十五元；3.於八十六年三月七日十六時十六分，同時開出 GU-00000000號
      之統一發票，其上載明買受人統一發票編號00000000號、95無鉛汽油數量五十
      公升，金額八百八十五元； GU-00000000號之統一發票，其上載明買受人統
      一發票編號00000000號、92無鉛汽油數量五十公升，金額八百三十五元；GU
      -00000000號之統一發票，其上載明買受人統一發票編號00000000號、95無鉛
      汽油數量五十公升，金額八百八十五元，有該統一發票影本九紙附卷可稽。分
      別係由同案被告丙○○、甲○○、乙○○三人持回和立公司申報油料費用之情
      ，有如前述。則以：
      該九紙統一發票，均係由台中市○○○路加油站所開立；
      該九紙統一發票，其買受人之統一發票編號均為「00000000」號，均係「和
        立公司」之統一編號；
      被告丁○○確有於八十六年三月十一日晚上二十二時二十分許，在台中市○○○路加油站，以第二泵島之統一發票收銀機開立「 GU-00000000號之統一
        發票上，登載加油日期時間為八十六年三月十一日二十二時二十分、買受人
        統一發票編號00000000號、95無鉛汽油數量五十公升，金額八百八十五元；
        GU-00000000號之統一發票上 ，登載加油日期時間為八十六年三月十一日二
        十二時二十分、買受人統一發票編號00000000號、92無鉛汽油數量五十公升
        ，金額八百三十五元；GU-00000000 號之統一發票上，登載加油日期時間為
        八十六年三月十一日二十二時二十分、買受人統一發票編號00000000號、95
        無鉛汽油數量五十公升，金額八百八十五元」之三紙統一發票，有如前述；
      被告丁○○經送請法務部調查局做測謊之鑑定，經法務部調查局以控制問題
        法、混合問題法、緊張高點法鑑定結果，對於「不曾盜打發票；不認識
        乙○○等二問題，呈情緒波動反應，應係說謊。」，此有該局鑑定通知書一
        紙附卷可稽；
      同案被告丙○○、甲○○、乙○○等三人送請法務部調查局做測謊之鑑定，
        經法務部調查局以控制問題法、混合問題法、緊張高點法鑑定結果，其中同
        案被告丙○○對於「(一)每次到五權西路加油站都是加公升汽油；(二)沒有任
        何加油發票是別人提供的等二問題，呈情緒波動反應，應係說謊。」；而同
        案被告甲○○對於「沒有任何加油發票是別人提供的之問題，呈情緒波動反
        應，應係說謊。」；而同案被告乙○○對於「(一)不認識丁○○；(二)所有加油
        發票都不是別人提供的等二問題，呈情緒波動反應，應係說謊。」，此有該
        局鑑定通知書一紙附卷可稽。如是同案被告丙○○、甲○○、乙○○所持以
        向和立公司申報油費之九紙統一發票，並非渠等實際至五權西路加油站加油
        後所取得者。
      顯見，該九紙統一發票，亦係被告丁○○予以盜打開立後，交付予與其熟識之
      同案被告乙○○，再由同案被告乙○○、丙○○、甲○○等三人，持以向和立
      公司申報油費。
三、綜上，被告丁○○前開所辯，無非係圖卸責之詞，委無足採。事證明確，被告丁○○右揭犯行，洵堪認定。
四、按被告丁○○為中油公司加油站泵島加油員，於八十五年十月一日起至八十六年
    四月十六日止，在中油公司設於台中市○○○路加油站，負責為客加油、給付發
    票等業務，係依據法令從事公務之人員，並以加油及開立加油收據為其主管事務
    ；又中油公司雖為公法人，惟其出售油品與顧客，乃係基於私經濟之地位而與顧
    客成立私法上之買賣契約，而加油後所給付之統一發票，依營業稅法第三十二條
    規定，為營業人銷售貨物或勞務予買受人之憑證，屬私文書之一種。乃被告丁○○竟偽造開具不實加油之統一發票，嗣並持以交付予同案被告乙○○，核被告丁○○係犯有三次刑法第二百十六條、第二百十條之行使偽造私文書罪（統一發票
    日期八十六年一月二十四日、八十六年二月一日、八十六年三月七日），被告偽
    造文書後，復持以行使，其偽造之低度行為為行使之高度行為吸收，應不另論罪
    ；於八十六年三月十一日偽造之統一發票，尚未交付，核係犯刑法第二百十條偽
    造私文書罪，公訴意旨認應依刑法第二百十六條、第二百十五條行使業務登載不
    實罪處斷，尚有未洽，惟起訴事實相同，爰依法變更起訴法條，併予敘明；又被
    告丁○○另犯有貪污治罪條例第六條第一項第四款之對於主管之事務，直接圖私
    人不法之利益罪（公訴人誤載為貪污治罪條例第六條第一項第五款）；被告丁○○於八十六年三月十一日偽造之三紙統一發票，尚未交付，其圖利之行為僅止於
    未遂，被告丁○○先後多次行使偽造私文書罪、對於主管之事務，直接圖私人不
    法之利益罪之犯行，均時間緊接，犯罪構成要件相同，顯均係基於概括之犯意為
    之，均為連續犯，應依刑法第五十六條之規定，分別以行使偽造私文書罪、對於
    主管之事務，直接圖私人不法之利益罪論，並分別加重其刑；被告丁○○所犯行
    使偽造私文書罪、對於主管之事務，直接圖私人不法之利益罪二罪間，有方法結
    果之牽連關係，為牽連犯，應從一重之對於主管之事務，直接圖私人不法之利益
    罪處斷；另查被告丁○○分別於八十六年一月二十四日、八十六年二月一日、八
    十六年三月七日偽造開立之統一發票，業已交付予同案被告乙○○，並由同案被
    告乙○○交付予同案被告丙○○、甲○○，再由渠等三人持以向和立公司申報油
    費共計七千八百十五元，則被告丁○○圖私人不法之利益在五萬元以下，情節尚
    屬輕微，爰依貪污治罪條例第十二條第一項之規定減輕其刑；刑有加重及減輕者
    ，先加後減，原審對被告丁○○論罪科刑，固非無見，惟查，貪污治罪條例第十
    二條其第一項與第二項減輕之事由不同，原審判決僅列該條例第十二條，未明確
    列出該條例第一項即有未當，又被告丁○○係公務員，原審判決論斷欄漏列貪污
    治罪條例第二條前段，亦有未當，被告上訴意旨仍執前詞否認犯罪，其上訴雖無
    理由，惟原審關於丁○○部分之判決，既有可議，自應由本院將原審關於丁○○
    部分判決撤銷改判，爰審酌被告丁○○素行良好，從事加油站加油工作，僅因一
    時失慮，明知他人並未實際加油，竟利用職務之便偽造統一發票，以便圖利私人
    不法之利益，有失公務員應有之品德，犯後猶狡飾犯行，顯見其毫無悔意，惟念
    其所圖私人不法利益尚屬微小等一切情狀，量處如主文第二項所示之刑，並依貪
    污治罪條例第十七條之規定宣告褫奪公權二年；末查被告丁○○自己並未得有財
    物，僅交付統一發票給丙○○等人，中油公司並無財物損失，爰不予宣告追繳；
    至於被告丁○○所偽造之統一發票九紙（日期分別為八十六年一月二十四日、八
    十六年二月一日、八十六年三月七日），業已交付予同案被告丙○○、甲○○、
    乙○○等三人，分別持以向和立公司行使，爰不予宣告沒收；而被告丁○○於八
    十六年三月十一日所偽造之統一發票三紙，業已由被告丁○○繳回中油公司作廢
    ，亦不予宣告沒收，附予敘明。
五、據上論斷，應依刑事訴訟法第三百六十九條第一項前段、第三百六十四條、第二
    百九十九條第一項前段、第三百條，貪污治罪條例第二條前段、第六條第一項第
    四款、第十二條第一項、第十七條，刑法第十一條前段、第五十六條、第二百十
    六條、第二百十條、第二百十五條、第五十五條、第三十七條第二項，罰金罰鍰
    提高標準條例第一條前段，判決如主文。
本案經檢察官吳經綸到庭執行職務。
中      華      民      國    九十    年    十      月        三十      日
                                   臺灣高等法院臺中分院刑事第三庭
                                         審判長法  官  方  艤  駐
                                               法  官  廖  柏  基
                                               法  官  劉  連  星
右正本證明與原本無異。
如不服本判決應於收受送達後十日內向本院提出上訴書狀，其未敘述上訴之理由者並
得於提起上訴後十日內向本院補提理由書（均須按他造當事人之人數附繕本）。
                                               書記官  顏  子  良
中      華      民      國     九十      年      十       月   三十一   日
附錄本案論罪科刑法條：
貪污治罪條例第六條第一項第四款：
  有下列行為之一者，處五年以上有期徒刑，得併科新台幣三千萬元以下罰金：
  四  對於主管或監督之事務，直接或間接圖私人不法之利益者。
刑法第二百十六條：
  行使第二百十條至第二百十五條之文書者，依偽造、變造文書或登載不實或使登載
  不實事項之規定處斷。
刑法第二百十條：
  偽造、變造私文書，足以生損害於公眾或他人者，處五年以下有期徒刑。
刑法第二百十二條：
  偽造、變造護照、旅券、免許證、特許證及關於品行、能力、服務或其他相類之證
  書、介紹書，足以生損害於公眾或他人者，處一年以下有期徒刑、拘役或三百元以
  下罰金。
刑法第二百十五條：
  從事業務之人，明知為不實之事項，而登載於其業務上作成之文書，足以生損害於
  公眾或他人者，處三年以下有期徒刑、拘役或五百元以下罰金。
刑法第三百三十九條第一項：
  意圖為自己或第三人不法之所有，以詐術使人將本人或第三人之物交付者，處五年
  以下有期徒刑、拘役或科或併科一千元以下罰金。
                                                                        Ｆ


司法院資訊處製作；財團法人民間司法改革基金會備份。
